【裁判字號】    95,上訴,719
【裁判日期】    950530
【裁判案由】    違反槍砲彈藥刀械管制條例
【裁判全文】
臺灣高等法院高雄分院刑事判決         95年度上訴字第719號
上  訴  人  臺灣高雄地方法院檢察署檢察官
上  訴  人
即  被  告  乙○○
                    （現另案在高雄分監執行中）
指定辯護人  本院公設辯護人  甲○○
上列上訴人因被告違反槍砲彈藥刀械管制條例案件，不服臺灣高
雄地方法院95年度訴字第142 號中華民國95年3 月16日第一審判
決（起訴案號：臺灣高雄地方法院檢察署94年度偵字第21958 號
，移送併辦案號：台灣桃園地方法院檢察署95年度偵字第6689號
），提起上訴，本院判決如下：
    主  文
原判決撤銷。
乙○○未經許可，寄藏可發射金屬子彈具有殺傷力之改造手槍，
累犯，處有期徒刑參年陸月，併科罰金新臺幣拾萬元，罰金如易
服勞役以銀元佰元即新臺幣玖佰元折算壹日。
扣案之土造子彈壹顆、改造手槍壹支、土造子彈捌顆，均沒收。
    事  實
一、乙○○於民國（以下同）88年間，曾因違反毒品危害防制條
    例案件，經臺灣桃園地方法院以88年度易字第83號判處有期
    徒刑1 年，嗣經臺灣高等法院以88年度上訴字第1364號判決
    駁回上訴確定；又於89年間，又因違反毒品危害防制條例案
    件，經臺灣桃園地方法院以89年度訴字第1520號判處有期徒
    刑2 年，後經撤回上訴確定，上開2 案接續執行，於92年12
    月12日假釋出監，於93年8 月15日縮刑期滿假釋未經撤銷視
    為執行完畢。詎其仍不知悔改，明知未經中央主管機關許可
    ，不得寄藏而持有具殺傷力之槍彈，仍基於概括犯意，先於
    94年2 月15日某時許，在桃園縣八德市高城社區內某處，基
    於受託寄藏子彈之犯意，受真實姓名年籍不詳自稱「郭禮正
    」之成年男子所託，寄藏具有殺傷力之制式子彈1 顆及土造
    子彈2 顆，嗣於94年9 月24日晚上7 時20分許，因行跡可疑
    ，為警在高雄市○○區○○路197 號前盤查而查獲，並扣得
    該具殺傷力之制式子彈1 顆、土造子彈2 顆，另扣得玩具金
    屬彈匣1 個、不具殺傷力之玩具金屬彈殼加裝直徑9mm 金屬
    彈頭子彈1 顆及實心金屬物3 顆。又於95年1 月16日晚上8
    時30分許，在桃園縣八德市○○○街34巷8 號前，受一不詳
    姓名者之託代為寄藏具殺傷力之改造手槍1 支（含彈匣1 個
    ）、改造子彈12顆（其中1 顆無法擊發而無殺傷力），嗣於
    翌日（17日），在桃園縣八德市○○○街上因騎贓車為警查
    獲，並扣得該改造手槍1 支（含彈匣1 個）、改造子彈12顆
    （另1 顆經鑑定無法擊發）。
二、案經高雄市警察局移送臺灣高雄地方法院檢察署檢察官偵查
    起訴，桃園警察局八德分局移送臺灣桃園地方法院檢察署檢
    察官函請併辦。
    理  由
一、上揭受託寄藏槍彈之事實，業據被告乙○○分別於警詢、偵
    查、原審及本院審理中坦承不諱，其於警訊、偵查及原審分
    別供稱：是1 名真實姓名不詳男子綽號政仔所有，政仔於94
    年2 月15日在桃園縣八德市高城社區認識時，政仔將該彈匣
    及子彈交給我代為保管（見警卷第4 頁），扣案的彈匣、子
    彈是朋友郭禮正寄放的（見偵查卷第16頁），我放假所以要
    從高雄帶回去桃園給郭禮正（見原審卷笫44頁），於95年1
    月16日晚上8 時30分許，在桃園縣八德市○○○街34巷8 號
    前，受託代為寄藏改造手槍1 支（含彈匣1 個）及子彈等語
    （見95年1 月17日警訊筆錄、偵查筆錄），本院審理時被告
    乙○○對前述事實仍坦承不諱（見95年5 月22日本院審判筆
    錄），並有扣押筆錄、扣押目錄，查獲照片等附卷可稽。又
    第1 次查獲扣案之子彈共7 顆經送請內政部警政署刑事警察
    局鑑定結果認為：(一)4顆 ，其中3 顆認係具子彈外型之實心
    金屬物（彈頭、殼可分解）；1 顆，認係由玩具金屬彈殼加
    裝直徑約9mm 金屬彈頭而成之子彈，經實際試射，無法擊發
    ；(二)2 顆，認均係由直徑9.48mm、長度18.94mm 金屬彈殼及
    直徑8.85mm金屬彈頭組合而成之土造子彈，採樣1 顆試射，
    可擊發，認具殺傷力；(三)1 顆，認係口徑9mm 制式子彈，其
    彈底具撞擊痕跡，經實際試射，可擊發，認具殺傷力等情，
    有該局94年10月5 日刑鑑字第0940149303號槍彈鑑定書1 份
    在卷可憑，是以該次扣案之子彈其中3 顆具有殺傷力之事實
    ，至為明確，至扣案其餘4 顆子彈，其中3 顆僅係具子彈外
    型之實心金屬物，另1 顆經實際試射，無法擊發，非為子彈
    之完整結構，認不具殺傷力，此有上開槍彈鑑定書可參，此
    部分認非槍砲彈藥刀械管制條例所規定之子彈，附此敘明。
    又被告乙○○第2 次被查獲扣案之槍彈經送請內政部警政署
    刑事警察局鑑定結果認為：(一)送鑑改造手槍1 支（槍枝管制
    編號0000000000號）認係由仿WALTHER 廠PPK/S 型半自動手
    槍製造之槍枝換裝土造金屬槍管而成之改造手槍，可供擊發
    適用子彈，認具殺傷力。（二）送鑑改造子彈12顆，均係具
    直徑約8.0mm 土造金屬彈頭之土造子彈，經試射4 顆，除1
    顆無擊發外，餘3 顆具殺傷力。此有刑事警察局95年2 月8
    日刑鑑字第0950014015號槍彈鑑定書可稽，並有該改造手槍
    1 支及具殺傷力之子彈11顆扣案可資佐証，足証被告乙○○
    確有寄藏改造手槍、子彈行為，其自白核與事實相符，事證
    明確，其犯行已堪以認定。
二、按寄藏與持有，均係將物置於自己實力支配之下，僅寄藏必
    先有他人之持有行為，而後始為之受寄代藏而已，故寄藏之
    受人委託代為保管，其保管之本身，亦屬持有，不過，此之
    持有係受寄之當然結果，槍砲彈藥刀械管制條例第11條笫2
    項（修正後現規定於同條例12條第4 項）係將「持有」與「
    寄藏」為分別之處罰規定，則單純之「持有」，固不包括「
    寄藏」，但「寄藏」之受人委託代為保管，其保管之本身所
    為之「持有」，既係「寄藏」之當然結果，法律上自宜僅就
    「寄藏」行為為包括之評價，不應另就「持有」予以論罪（
    最高法院74年度台上字第3400號判例參照）。被告乙○○寄
    藏改造手槍之行為，此部分係違反槍砲彈藥刀械管制條例第
    8 條第4 項之未經許可寄藏改造手罪；被告乙○○寄藏子彈
    之行為，此部分係違反槍砲彈藥刀械管制條例第12條第4 項
    之未經許可寄藏子彈罪，檢察官認此部分係犯同條項之未經
    許可持有子彈罪，容有誤會。被告乙○○先後2 次寄藏子彈
    犯行，其寄藏持續時間相隔未久，反覆實施，顯係基於概括
    之犯意，所犯又係構成要件相同之罪，此部分應依連續犯之
    規定論以一罪。又被告乙○○第2 次同時受託寄藏槍彈，係
    一行為觸犯數罪名，應依想像競合犯之規定論以一罪。又被
    告乙○○第2 次被查獲寄藏槍彈部分雖未据起訴，惟此部分
    與起訴部分有裁判上一罪關係，亦為起訴效力所及，本院自
    得一併審究。被告乙○○於88年間，因違反毒品危害防制條
    例案件，經臺灣桃園地方法院以88年度易字第83號判處有期
    徒刑1 年，後經臺灣高等法院駁回上訴確定，又於89年間，
    因違反同條例案件，經臺灣桃園地方法院以89年度訴字第15
    20號判處有期徒刑2 年，經撤回上訴而確定，上開2 案接續
    執行，於92年12月12日假釋出監，於93年8 月15日縮刑期滿
    假釋未經撤銷視為執行完畢，有臺灣高等法院被告前案紀錄
    表1 份附卷可參，其受有期徒刑之執行完畢，5 年以內再犯
    本件有期徒刑以上之罪，為累犯，應依法加重其刑。
三、原審予以論科，固非無見，惟查原審就被告乙○○第2 次被
    查獲寄藏槍彈部分未及審究，尚有未洽（原審於95年3 月16
    日宣判，被告乙○○第2 次被查獲寄藏槍彈部分於95年4 月
    7 日才移送併辦），檢察官及被告乙○○上訴請求就被告乙
    ○○第2 次被查獲寄藏槍彈部分部分併案審判，為有理由，
    原判決應予撤銷改判，審酌被告乙○○有多次前科，素行不
    佳，其明知非法寄藏改造手槍、子彈，對社會治安造成之隱
    藏危害甚大，為法律所嚴加取締，竟仍予以受託寄藏，其行
    為對社會安全威脅不輕，破壞社會秩序，其犯罪後坦承犯行
    ，態度尚佳及其犯罪之動機、目的、手段、智識程度、生活
    狀況等一切情狀，爰量處有期徒刑3 年6 月，並就罰金部分
    ，諭知如易服勞役以銀元3 百元即新臺幣9 百元折算1 日。
    扣案具有殺傷力之改造手槍1 支，土造子彈9 顆（另扣案之
    土造子彈4 顆及制式子彈各1 顆業經試射，另1 顆無殺傷力
    , 另扣案具殺傷力子彈11顆，其中3 顆已試射），屬槍砲彈
    藥刀械管制條例第4 條第1 項第2 款之彈藥，為違禁物，爰
    依刑法第38條第1 項第1 款規定，予以宣告沒收。另按子彈
    一經試射，其彈藥部分已因擊發而燃燒殆盡，其餘部分亦裂
    解為彈頭及彈殼，已不具子彈之外型及功能，從而上開扣案
    之制式子彈1 顆及土造子彈4 顆，及另3 顆子彈已試射，業
    因送驗後經試射而擊發，是其所遺留之彈殼已非違禁物，又
    非被告所有之物，爰不予宣告沒收。至扣案之玩具金屬彈匣
    1 個、不具殺傷力之玩具金屬彈殼加裝直徑9mm 金屬彈頭子
    彈1 顆及實心金屬物3 顆，及另1 顆子彈因無殺傷力，非屬
    違禁物，亦非屬被告所有供犯罪所用或所得之物，均不予宣
    告沒收。又起訴書所載被告乙○○為警查獲時併扣案之疑似
    第一級毒品海洛因2 包，與本案寄藏槍彈犯罪無關，亦不予
    宣告沒收，均附此敘明。
据上論結，應依刑事訴訟法第369 條第1 項前段、第364 條、第
299 條第1 項前段，槍砲彈藥刀械管制條例第8 條第4 項、第12
條第4 項，刑法第11條前段、第55條、第42條第2 項、笫47條、
第38條第1 項第1 款，罰金罰鍰提高標準條例第2 條，現行法規
所定貨幣單位折算新臺幣條例第2 條，判決如主文。
本案經檢察官陳國全到庭執行職務。
中    華    民    國    95    年    5     月    30    日
                  刑事第六庭  審判長法  官  張盛喜
                                    法  官  范惠瑩
                                    法  官  李璧君
以上正本證明與原本無異。
如不服本判決應於收受本判決後10日內向本院提出上訴書狀，其
未敘述上訴理由者，並得於提起上訴後10日內向本院補提理由書
狀（均須按他造當事人之人數附繕本）「切勿逕送上級法院」。
中    華    民    國    95    年    5     月    30    日
                                    書記官  林明威
附錄本件判決論罪科刑法條：
槍砲彈藥刀械管制條例第8條
未經許可，製造、販賣或運輸鋼筆槍、瓦斯槍、麻醉槍、獵槍、
空氣槍或第4 條第1 項第1 款所定其他可發射金屬或子彈具有殺
傷力之各式槍砲者，處無期徒刑或5 年以上有期徒刑，併科新臺
幣1 千萬元以下罰金。
未經許可，轉讓、出租或出借前項所列槍枝者，處 5 年以上有期
徒刑，併科新臺幣 1 千萬元以下罰金。
意圖供自己或他人犯罪之用，而犯前二項之罪者，處無期徒刑或
7 年以上有期徒刑，併科新臺幣1 千萬元以下罰金。
未經許可，持有、寄藏或意圖販賣而陳列第1 項所列槍枝者，處
3 年以上10年以下有期徒刑，併科新臺幣700 萬元以下罰金。
第 1 項至第 3 項之未遂犯罰之。
槍砲彈藥刀械管制條例第12條
未經許可，製造、販賣或運輸子彈者，處1 年以上7 年以下有期
徒刑，併科新台幣500 萬元以下罰金。
未經許可，轉讓、出租或出借子彈者，處6 月以上5 年以下有期
徒刑，併科新台幣300 萬元以下罰金。
意圖供自己或他人犯罪之用，而犯前二項之罪者，處3 年以上10
年以下有期徒刑，併科新台幣700 萬元以下罰金。
未經許可，持有、寄藏或意圖販賣而陳列子彈者，處5 年以下有
期徒刑，併科新台幣300 萬元以下罰金。
第1 項至第 3 項之未遂犯罰之。


司法院資訊處製作；財團法人民間司法改革基金會備份。
